臺灣屏東地方法院刑事判決
111年度易字第903號
公  訴  人  臺灣屏東地方檢察署檢察官
被      告  洪明得


選任辯護人  黃見志律師
上列被告因竊盜等案件，經檢察官提起公訴（111年度偵字第476
號），本院判決如下：
    主  文
本件公訴不受理。
    理  由
一、公訴意旨如起訴書所載（如附件）。
二、被告死亡者，法院應諭知不受理之判決，並得不經言詞辯論
    為之，觀之刑事訴訟法第303條第5款、第307條即明。經查
    ，被告洪明得因竊盜等案件經臺灣屏東地方檢察署檢察官於
    民國111年6月22日提起公訴，該案於同年7月20日繫屬本院
    ，由本院以111年度易字第903號竊盜等案件（下稱本案）審
    理。然於本案審理期間，被告已於同年11月25日死亡等情，
    有被告戶籍資料在卷可考，揆之前揭法文規定，本案爰不經
    言詞辯論，由本院逕諭知不受理之判決。
三、據上論斷，應依刑事訴訟法第303條第5款、第307條，判決
    如主文。
本案經檢察官江怡萱提起公訴。
中    華    民    國   111    年    12    月    22    日
            刑事第五庭  審判長法  官  黃柏霖
                              法  官  林育賢
                              法  官  錢毓華
以上正本證明與原本無異。
如不服本判決應於收受判決後20日內向本院提出上訴書狀，並應敘述具體理由；其未敘述上訴理由者，應於上訴期間屆滿後20日內向本院補提理由書（均須按他造當事人之人數附繕本）「切勿逕送上級法院」。　　　　　　　　　　　　　　　　　　
中　　華　　民　　國　　111 　年　　12　　月　　22　　日
                              書記官  郭淑芳   
-------------------------------------------------------
【附件】
臺灣屏東地方檢察署檢察官起訴書
                                      111年度偵字第476號
　　被　　　告　洪明得
　　選任辯護人　黃見志律師
上列被告因妨害自由等案件，業經偵查終結，認應提起公訴，茲
將犯罪事實及證據並所犯法條分  敘如下：
　　　　犯罪事實
一、洪明得與羅葉笑因細故而存有嫌隙，與陳詹菊梅、陳姿縈則
    素不相識。詎其竟分別為下列犯行：
㈠、基於竊盜之犯意，於民國110年11月28日2時30分前之某時，
    在陳詹菊梅、陳姿縈位於屏東縣○○鄉○○路000巷0號之住處外
    晾衣處，趁無人注意之際，徒手竊取陳詹菊梅所有之膚色內
    褲1件（價值約新臺幣【下同】200元）、陳姿縈所有之黑色
    內褲1件（價值約200元）得手。
㈡、基於竊盜之犯意，於110年12月23日6時45分前之某時，在楊
    小麗位於屏東縣○○鄉○○路00號之住處外晾衣處，趁無人注意
    之際，徒手竊取楊小麗所有之黑色內褲、黃色條紋內褲各1
    件（價值共計約60元）得手。
㈢、基於恐嚇危害安全之犯意，於110年8月26日（即下述信件信
    封郵戳日）前之某時，在屏東縣○○鄉○○路000號「枋寮郵局
    」門口郵筒，投遞如附表編號1所示內容之信件至羅葉笑位
    於屏東縣枋寮鄉之住處（完整住址詳卷），以此加害身體之
    事恐嚇羅葉笑，使羅葉笑心生畏怖，致生危害於安全。
㈣、基於恐嚇危害安全之犯意，於110年9月18日（即下述信件信
    封郵戳日）前之某時，在「枋寮郵局」門口郵筒，投遞如附
    表編號2、3所示內容之信件至羅葉笑上址住處，以此加害身
    體之事恐嚇羅葉笑，使羅葉笑心生畏怖，致生危害於安全。
㈤、基於恐嚇危害安全之犯意，於110年12月9日（即下述信件信
    封郵戳日）前之某時，在「枋寮郵局」門口郵筒，投遞如附
    表編號4所示內容之信件至羅葉笑上址住處，以此加害身體
    之事恐嚇羅葉笑，使羅葉笑心生畏怖，致生危害於安全。
㈥、嗣經洪明得於110年11月28日2時39分許，將其所竊得之陳詹
    菊梅所有之膚色內褲1件（已發還陳詹菊梅）、陳姿縈所有
    之黑色內褲1件（業經扣案，送鑑結果雖未測得洪明得之DNA
    型別，然其上經洪明得黏貼其親寫：「聞妳雞巴味」、「味
    道很濃」、「打手槍射精」、「真是太爽了」等語之標籤貼
    紙4張）棄置在陳詹菊梅、陳姿縈上址住處外晾衣處地面，
    陳詹菊梅、陳姿縈發覺有異後報警處理，經警於同日19時30
    分許，前往該處地面查看，並扣得陳詹菊梅所有之膚色內褲
    1件、陳姿縈所有之黑色內褲1件；另經警於110年12月23日6
    時45分許，持臺灣屏東地方法院核發之搜索票，前往洪明得
    位於屏東縣○○鄉○○路000巷0號之住處執行搜索，當場查扣楊
    小麗所有之黑色內褲、黃色條紋內褲各1件（均已發還楊小
    麗）；又經羅葉笑持如附表編號1至4所示內容之信件報警處
    理，因而查悉上情。
二、案經羅葉笑訴由屏東縣政府警察局枋寮分局報告偵辦。
　　　　證據並所犯法條
一、證據清單及待證事實：
編號 證據名稱 待證事實 1 被告洪明得於警詢及偵查中之供述 1、被告坦承其有於犯罪事實欄犯罪事實欄一、㈢、㈣、㈤所示時、地，投遞如犯罪事實欄犯罪事實欄一、㈢、㈣、㈤所示內容之信件至告訴人羅葉笑上址住處之事實。 2、被告矢口否認有何竊盜、恐嚇危害安全等犯行，辯稱：伊並未偷竊內褲，內褲均係被風吹至伊之住處；伊並無恐嚇告訴人羅葉笑之故意，告訴人羅葉笑四處稱伊罹患癌症即將離世，伊聽聞後深感憤怒，始投遞如犯罪事實欄犯罪事實欄一、㈢、㈣、㈤所示內容之信件至告訴人羅葉笑上址住處等語，可知被告犯後態度不佳之事實。 3、被告坦承其有在被害人陳姿縈所有之黑色內褲1件上黏貼載有其親寫：「聞妳雞巴味」、「味道很濃」、「打手槍射精」、「真是太爽了」等語之標籤貼紙4張之事實。 2 證人即告訴人羅葉笑於警詢及偵查中具結後之指證 被告於犯罪事實欄犯罪事實欄一、㈢、㈣、㈤所示時、地，投遞如犯罪事實欄犯罪事實欄一、㈢、㈣、㈤所示內容之信件至告訴人羅葉笑上址住處，以此加害身體之事恐嚇告訴人羅葉笑，使告訴人羅葉笑心生畏怖，致生危害於安全之事實。 3 證人即被害人陳詹菊梅於警詢中之證述 被害人陳詹菊梅所有之膚色內褲1件於犯罪事實欄一、㈠所示時、地遭竊之事實。 4 證人即被害人陳姿縈於警詢中之證述 被害人陳姿縈所有之黑色內褲1件於犯罪事實欄一、㈠所示時、地遭竊之事實。 5 證人即被害人楊小麗於警詢中之證述 被害人楊小麗所有之黑色內褲、黃色條紋內褲各1件於犯罪事實欄一、㈡所示時、地遭竊之事實。 6 如附表編號1至4所示內容之信件影本各1份 被告於犯罪事實欄一、㈢、㈣、㈤所示時、地，投遞如犯罪事實欄一、㈢、㈣、㈤所示內容之信件至告訴人羅葉笑上址住處，以此加害身體之事恐嚇告訴人羅葉笑之事實。 7 現場監視錄影器擷取畫面、現場蒐證照片各1份 1、被告於110年11月28日2時39分許，將其所竊得之被害人陳詹菊梅所有之膚色內褲1件、被害人陳姿縈所有之黑色內褲1件棄置在被害人陳詹菊梅、陳姿縈上址住處外晾衣處地面，被害人陳詹菊梅、陳姿縈發覺有異後報警處理，經警於同日19時30分許，前往該處地面查看，並扣得被害人陳詹菊梅所有之膚色內褲1件、被害人陳姿縈所有之黑色內褲1件之事實。 2、被害人陳姿縈所有之黑色內褲1件經黏貼載有：「聞妳雞巴味」、「味道很濃」、「打手槍射精」、「真是太爽了」等語之標籤貼紙4張之事實。 8 臺灣屏東地方法院搜索票、屏東縣政府警察局枋寮分局搜索扣押筆錄暨扣押物品目錄表 被告於犯罪事實欄一、㈡所示時、地，徒手竊取被害人楊小麗所有之黑色內褲、黃色條紋內褲各1件之事實。 9 扣案之被害人陳詹菊梅所有之膚色內褲1件、被害人陳姿縈所有之黑色內褲1件 被害人陳詹菊梅所有之膚色內褲1件、被害人陳姿縈所有之黑色內褲1件遭竊之事實。 10 扣案之被害人楊小麗所有之黑色內褲、黃色條紋內褲各1件 被害人楊小麗所有之黑色內褲、黃色條紋內褲各1件遭竊之事實。 
二、核被告就犯罪事實欄一、㈠、㈡所為，均係犯刑法第320條第1
    項之竊盜罪嫌；就犯罪事實欄一、㈢、㈣、㈤所為，均係犯刑
    法第305條之恐嚇危害安全罪嫌。又被告上開所犯竊盜罪嫌
    共計2罪、恐嚇危害安全罪嫌共計3罪之間，犯意各別，行為
    互殊，請予分論併罰。
三、沒收部分：
㈠、扣案之被害人陳姿縈所有之黑色內褲1件（其上經黏貼載有被
    告親寫：「聞妳雞巴味」、「味道很濃」、「打手槍射精」
    、「真是太爽了」等語之標籤貼紙4張），為被告因本案犯
    罪所得之物，且為被告涉犯本案竊盜犯行之相關證據，請依
    刑法第38條之1第1項前段之規定，宣告沒收之，或依法為其
    他妥適之處理。
㈡、扣案之被害人陳詹菊梅所有之膚色內褲1件、被害人楊小麗所
    有之黑色內褲、黃色條紋內褲各1件，固均屬被告因本案犯
    罪所得之物，然已分別發還被害人陳詹菊梅、楊小麗，有贓
    物認領保管單2紙在卷可佐，依刑法第38條之1第5項之規定
    ，爰不聲請宣告沒收之；另扣案之筆記本1本、信封6封、記
    載「葉笑雞巴很黑」之字條1張，雖均為被告所有，然或為
    一般日常生活用品，或與被告所涉本案犯行無直接關聯性，
    爰均不聲請宣告沒收之，附此敘明。
四、至告訴暨報告意旨雖認被告就犯罪事實欄一、㈢、㈣、㈤所為
    ，另涉有刑法第310條第2項之加重誹謗犯嫌等語。惟按告訴
    乃論之罪，告訴人於第一審辯論終結前，得撤回其告訴；又
    告訴乃論之罪，其告訴已經撤回者，應為不起訴之處分，刑
    事訴訟法第238條第1項、第252條第5款分別定有明文。告訴
    暨報告意旨認被告就犯罪事實欄一、㈢、㈣、㈤所為，另涉有
    刑法第310條第2項之加重誹謗罪嫌，倘若成立犯罪，依同法
    第314條規定，須告訴乃論。茲因告訴人撤回加重誹謗之告
    訴，有撤回告訴狀1紙附卷可稽。然此部分若成立犯罪，與
    上揭起訴之恐嚇危害安全部分，具有想像競合之裁判上一罪
    關係，應為起訴之效力所及，爰不另為不起訴之處分，併此
    敘明。
五、依刑事訴訟法第251條第1項提起公訴。
　　此　致
臺灣屏東地方法院
中　　華　　民　　國　 111　　年　　6 　　月　　22　　日
　　　　　　　　　　　　　檢　察　官　  江怡萱
本件正本證明與原本無異
中　　華　　民　　國　 111　　年　　7 　　月　　1 　　日
                          書　記　官    張誠展
附錄本案所犯法條：
中華民國刑法第305條
以加害生命、身體、自由、名譽、財產之事恐嚇他人，致生危害
於安全者，處 2 年以下有期徒刑、拘役或 9 千元以下罰金。
中華民國刑法第320條
意圖為自己或第三人不法之所有，而竊取他人之動產者，為竊盜
罪，處 5 年以下有期徒刑、拘役或 50 萬元以下罰金。
意圖為自己或第三人不法之利益，而竊佔他人之不動產者，依前
項之規定處斷。
前二項之未遂犯罰之。
附表：
編號 信件內容 1 葉笑，很想幹妳，因為在花蓮工地，晚上妳在睡覺時，好幾次偷摸妳雞巴再脫下妳穿的華歌爾內褲吻妳雞巴時，雞巴內有鹽味，可能是妳吃素食，妳雞巴很清淡的香，不像別的女人雞巴是臭的，有偷妳沒有洗的內褲3條，再想想妳時，硬了就打手槍幻想幹妳，射精在妳的內褲褲底，真是好爽喔，如果在想妳，就在打手槍射精，真的好想幹妳 2 葉笑，妳好，妳的雞巴，在花蓮工地時，妳做小工，我看過很多次了，趁著妳晚上睡覺脫下妳的內褲，妳是穿華歌爾的，也用舌頭舔過妳的雞巴，我知道妳很爽，妳卻在爽，裝不知道，不要假，妳的吃神很重，我用手扒開妳雞巴，我看很久，妳的雞巴很多水，也濕了，也有白帶，妳的雞巴很黑，陰毛多又粗，不像年輕的小姐，雞巴粉紅色很美，陰毛是細細的柔嫩，跟小姐的比，妳是真正老雞巴，只是欠人幹，欠人幹，我想幹妳，想到妳的老雞巴就會吐，也親過妳的老雞巴，有用舌頭舔過妳的老雞巴，葉笑妳裝作不知道，我想幹妳的老雞巴，妳的老雞巴，不要三八，假賢慧，妳很想被人幹，我也太想幹妳 3 葉笑，妳好，好想念妳的雞巴喔，妳的雞巴很想被人幹，我也很想幹妳，扒開妳雙腳，看到妳的雞巴，真的雞巴很黑，用兩隻手指插入妳的雞巴洞，快速抽插，一直用手指抽插雞巴不要停，妳會大叫好爽，等妳雞巴有出水，在幹入，要用力的幹妳，妳才會超爽的，用鏡子照妳雞巴看看，妳的陰毛很多又粗，有些已經是白色的陰毛，因為妳雞巴我看過很多次了，不會假的 4 葉笑，如果再想起花蓮工地工作，晚上妳在睡覺，脫下妳的內褲，在摸妳雞巴又聞的雞巴，又再硬了，就幻想在幹妳，就打手槍射精在妳的內褲的褲底，真太爽了，妳內褲是華歌爾的，我就有3件，常拿出來欣賞，聞妳的內褲雞巴味，就又硬，再打手槍喔，因為是妳沒洗，在花蓮工作就3件，很有味道，我真的好想幹妳，常常拿出妳的內褲再聞就打手槍